【裁判字號】    91,訴,774
【裁判日期】    920109
【裁判案由】    殺人未遂
【裁判全文】
臺灣屏東地方法院刑事判決                          九十一年度訴字第七七四號
    公  訴  人  臺灣屏東地方法院檢察署檢察官
    被      告  甲○○
    指定辯護人  本院公設辯護人  謝宏章
右列被告因殺人案件，經檢察官提起公訴（九十二年度偵字第五○六四號），本院判
決如左：
    主  文
甲○○殺人未遂，處有期徒刑陸年。
水果刀壹把沒收。
    事  實
一、甲○○於民國九十一年九月十六日上午八時許，為女友丙○○表明欲分手之事，
    前往屏東縣長治鄉○○村○○路一巷五十九之一號丙○○住處，找邱女談判未果
    ，又遭丙○○父親乙○○數落，竟然心生不滿，萌生殺人犯意，乃藉口其所騎乘
    之ＰＤＵ─一○九號機車故障，約丙○○至屏東縣屏東市○○路十五巷口見面，
    預備殺害丙○○；同日上午十一時許，丙○○騎乘車牌ＷＭＳ─二八六號機車到
    達現場後，甲○○先是求丙○○坐上其所騎乘之ＰＤＵ─一○九號機車幫忙發動
    ，嗣又藉口要拿東西，要求丙○○下車，不料邱女未扶妥機車因而傾倒，甲○○
    預藏在機車坐墊下之水果刀（木柄短水果刀，如警訊卷編號六照片）等物品掉落
    地面，邱女見情況不對，欲跑離現場時，甲○○隨即持該掉落之水果刀追趕，並
    於抓住丙○○身體後，面對面以水果刀朝丙○○身體胸腹等各要害部位亂刺，致
    丙○○右前臂、左前胸、右下腹、右大腿、後背部及右臀部等部位共九處穿刺傷
    ，其中左前胸刀傷深及胸腔之中，造成丙○○氣胸及血胸。甲○○行兇後，隨即
    騎乘ＰＤＵ─一○九號機車逃逸；丙○○被殺受傷後，因適見邱志親騎機車路經
    該處，乃予以攔下，並坐上邱志親機車欲追趕甲○○，惟因邱女傷情嚴重，邱志
    親將之送醫急救，始倖免於難。嗣警方據報，在上開案發地點扣得甲○○所有，
    持以行兇之木柄水果刀一把（如前所述；另查扣之黑柄大型水果刀一把，並非本
    案兇刀）、黑柄大型水果刀一把、黑色短Ｔ恤、藍色牛仔長褲、灰色長風衣、藍
    色雨衣、牛仔長袖上衣各一件、丙○○身上血衣一件、螺絲起子一支、棕色筆記
    型皮夾一個及黑色布鞋一雙。
二、案經屏東縣警察局屏東分局報請台灣屏東地方法院檢察署檢察官偵查起訴。
    理  由
一、訊據被告甲○○固坦承於右揭時地持水果刀刺被害人丙○○身體之事實不諱，惟
    否認有殺人犯行，辯稱：因丙○○表示她真的要離開我，當時我幾乎失去理智，
    才會拿刀子亂揮，我想挽留她，她不肯，才想教訓她，並沒有殺死丙○○之意思
    云云；惟查：
１、右揭犯罪事實，已據被害人丙○○指述甚詳，並有診斷證明書、病歷表、現場照
    片及扣案之兇刀可佐。
２、丙○○遭被告刺殺後，雖當場坐上邱志親機車，然車行不久，邱女即不支倒下等
    情，已據證人邱志親於警訊及偵查中供證明確，核與丙○○所供情節相符；邱女
    住院期間，因傷情嚴重，有生命危險，至九十一年九月二十三日，主治醫師才同
    意由警方在醫院制作筆錄等情，並有屏東分局民和派出所陳報單及該警訊筆錄附
    於九十一年偵字第五○六四號偵查卷（第十四頁起）可稽。
３、丙○○所受刀傷共有九處：其中右前臂二Ｘ一公分穿刺傷、右大腿一Ｘ二公分穿
    刺傷、後背正中一Ｘ二公分穿刺傷、左背後方一Ｘ二公分穿刺傷、左下背二．五
    Ｘ一公分、右臀部一Ｘ二公分穿刺傷及右下背部二Ｘ一公分穿刺傷，雖均屬皮肉
    外傷；然右下腹三．五Ｘ二公分穿刺傷，已稍微刺進腹腔，左前胸二Ｘ一公分穿
    刺傷，則深及被害人胸腔，造成氣胸及血胸，邱女被送達醫院之時，因失血過多
    ，已呈早期休克狀態，經醫師施以急救處理、輸血及插胸管，才獲得改善，否則
    若體內血液及空氣壓迫心臟或肺部，會造成死亡結果；另邱女雖已經急救處理，
    然並無法排除因胸部突然大量出血而死亡之可能性，故醫院當時曾告知家屬邱女
    病危等事實，除有前述丙○○病歷資料可參外，並據財團法人屏東基督教醫院負
    責急救之醫師丁○○到庭結證明確。
４、經查，以銳利刀械刺殺人之身體要害，足以致人死亡，實為一般常識，且應為被
    告所明知。本件被告持水果刀刺殺丙○○之胸、腹、背部等部位，造成邱女前述
    嚴重傷勢，若非及時送醫，加以適當之急救處理，顯足以造成死亡之結果；參酌
    被告行兇之時，對邱女表示：要讓妳死等語，已迭據丙○○供明等事實以觀，可
    認被告行為當時，顯有殺死丙○○之意思。雖被告自述當天曾喝下數瓶啤酒，然
    並未提出證據以資證明，且其在行為當時，精神狀況良好，已據丙○○供明在卷
    ，行兇之後，仍可自行騎機車逃回嘉義，縱認其真有喝酒，亦顯未達精神耗弱或
    足以影響正常心智之程度，應甚灼然。本件事證已明，被告所辯應屬卸責之詞，
    非可採信，殺人犯行堪以認定。
二、核被告所為，係犯刑法第二百七十一條第二項、第一項之殺人未遂罪，被告雖著
    手殺人行為之實施，然未達致人死亡之結果，犯罪尚屬未遂，爰依同法第二十六
    條前段規定，按既遂犯之刑減輕之。爰審酌被告僅因感情受挫，即起意殺人，持
    刀對自己女友行兇，惡性非輕，事後又否認犯行，態度不佳，及案發迄今仍未與
    被害人和解，補償所受損害等一切情狀，量處如主文所示之刑。被告行兇所使用
    之水果刀一把（木柄短水果刀，如警訊卷編號六照片），為其所有供犯罪所用之
    物，併依刑法第三十八條第一項第二款規定沒收。
據上論斷，應依刑事訴訟法第二百九十九條第一項前段，刑法第二百七十一條第一項
、第二項、第二十六條前段、第三十八條第一項第二款判決如主文。
本案經檢察官林吉泉到庭執行職務
中      華      民      國      九十二      年      一      月    九    日
                                      臺灣屏東地方法院刑事第四庭
                                          法  官  楊清安
右正本證明與原本無異。
如不服本判決應於收受本判決送達後十日內向本院提出上訴書狀，其未敘述上訴理由
者，並得於提起上訴後十日內向本院補提理由書狀（均須按他造當事人之人數附繕本
 ）「切勿逕送上級法院」
                                          書記官   張儷薾
中      華      民      國      九十二      年      一      月    九    日
附錄論罪科刑法條
刑法第二百七十一條：
殺人者，處死刑、無期徒刑或十年以上有期徒刑。
前項之未遂犯罰之。


司法院資訊處製作；財團法人民間司法改革基金會備份。
